【裁判字號】    89,易,766
【裁判日期】    891012
【裁判案由】    贓物等
【裁判全文】
臺灣士林地方法院刑事判決                          八十九年度易字第七六六號
    公  訴  人  臺灣士林地方法院檢察署檢察官
    被      告  乙○○
右列被告因贓物等案件，經檢察官提起公訴 (八十九年度偵字第六四二五號)，本院
判決如左：
    主  文
乙○○故買贓物，處有期徒刑月。
扣案經變造之甲○○身分證上所張貼乙○○之照片壹張沒收。
    事  實
一、乙○○明知甲○○之身分證係屬來路不明之贓物，竟於民國八十九年四月十日，
    在台北市○○○路○段二○六號前，向綽號「阿鴻」真實姓名、年籍均不詳之成
    年男子購買之，隨即與「阿鴻」基於共同之犯意聯絡，由乙○○提供自己之相片
    一幀，以新台幣一千二百元之代價，託「阿鴻」將該身分證換貼乙○○之相片而
    加以變造，乙○○並於八十九年四月十七日在同址向「阿鴻」拿取變造完成之身
 分證。嗣於八十九年七月十日凌晨三時五十分許，在台北市○○○路、民生西路
    口經警盤查，因乙○○未攜帶身分證件，經員警隨同乙○○至其台北市大同區○
    ○○路○段三三五巷二四之一號住處時，乙○○即提示前揭經變造之身分證予員
    警予以行使，足生損害於甲○○。惟經員警識破而查悉上情，並扣得上述經變造
    之身分證一張。
二、案經台北市政府警察局大同分局報告臺灣士林地方法院檢察署檢察官偵查起訴。
    理  由
一、訊據被告甲○○就右揭犯罪事實，除辯稱不知甲○○之身分證係贓物外，餘均坦
    承不諱。經查，國民身分證為個人之身分證明，專屬於特定人使用，不可能在外
    流通，被告既自承其找人幫忙製作變造之身分證之動機係因遭通緝，怕被抓到，
    如果被抓到，就可以使用這張身分證，則其主觀上當然認識該甲○○之身分證為
    來路不明之贓物，其所辯無非諉卸之詞，洵無可採。而扣案之甲○○身分證確係
    甲○○遺失，亦據證人甲○○於警訊時供證無訛，此外復有經變造之甲○○身分
    證一張扣案可證。是本件事證明確，被告犯行洵堪認定，應依法論科。
二、核被告所為係犯刑法第三百四十九條第二項之故買贓物罪及第二百十六條、第二
    百十二條之行使變造特許證罪。其就所犯前開變造特許證罪間與綽號「阿鴻」者
    間有犯意聯絡、行為分擔，為共同正犯。所犯變造特證之行為為行使之行為所吸
    收，不另論罪。而其所犯故買贓物與行使變造特許證二罪間係基於逃避通緝身分
    被發現以免遭逮捕之同一目的而為，有方法、結果之牽連關係，應依刑法第五十
    五條之規定，從一重之故買贓物罪處斷。爰審酌被告前有違反麻醉藥品管理條例
    及妨害自由等多項前科（不構成累犯），品性不佳，其犯罪之動機、目的係因遭
    通緝為逃避執法機關之逮捕，因犯罪所生之損害及犯罪後尚能坦承部分犯行，態
    度尚佳等一切情狀，量處如主文所示之刑示懲。
三、扣案經變造之甲○○身分證上所張貼乙○○之照片一張，為被告所有且供犯罪所
    用之物，應依刑法第三十八條第一項第二款前段之規定沒收。
據上論斷，應依刑事訴訟法第二百九十九條第一項前段、刑法第三百四十九條第二項
、第二百十六條、第二百十二條、第五十五條、第三十八條第一項第二款前段、罰金
罰鍰提高標準條例第一條前段，判決如主文。
本案經檢察官陳傳宗到庭執行職務
中    華    民    國      八十九        年      十      月    十二      日
               臺灣士林地方法院刑事第    庭
                                          法  官
右正本證明與原本無異。
如不服本判決，應於判決送達後十日內，向本院提出上訴狀。
                                          書記官
中    華    民    國      八十        年              月              日
附錄本案論罪科刑法條全文
刑法第二百十二條
偽造、變造護照、旅券、免許證、特許證及關於品行、能力服務或其他相類之證書、
介紹書，足以生損害於公眾或他人者，處一年以下有期徒刑、拘役或三百元以下罰金
。
刑法第二百十六條
行使第二百十條至第二百十五條之文書者，依偽造、變造文書或登載不實事項或使登
載不實事項之規定處斷。
刑法第三百四十九條第二項
搬運、寄藏、故買贓物或為牙保者，處五年以下有期徒刑、拘役或科或併科一千元以
下罰金。


司法院資訊處製作；財團法人民間司法改革基金會備份。
